Elisenda López

Frontend Developer

linkedin.com/in/elisenda-lv | elisenda-portfolio.vercel.app | elisenda.lv@gmail.com

Summary

Con una sólida trayectoria en banca y experiencia en una fintech, descubrí mi pasión por la programación y decidí reinventarme. Aproveché un descanso profesional para realizar un **reskilling** y formarme como Frontend Developer, especializada en **Angular y React**. Hoy, con más de un año de **experiencia en el desarrollo frontend**, aporto un **enfoque analítico y creativo** a cada proyecto, lista para asumir nuevos desafíos en tecnología.

Core Skills

Technical Skills:

- JavaScript (ES6+)/TypeScript
- * HTML, CSS, SCSS
- * Angular, React, Node
- * CI/CD (GitHub, GitLab CI)
- * Clean Code, SOLID Principles, Agile/Scrum

Soft Skills:

- * Empática y colaborativa
- * Comunicación asertiva
- * Trabajo en equipo
- Organizada y proactiva

Professional Experience

Frontend Developer | Capitole para Vueling

02/2024 - 09/2024 | Hybrid | Barcelona

- Me formo en la Vueling University durante dos meses, donde me especializo en Angular.
- * Conozco de cerca las herramientas y la metodología de trabajo de Vueling, uno de los hubs tecnológicos más importantes de Barcelona.
- **Trabajo** dentro de un equipo, donde me adapto rápidamente y pongo en práctica soft skills como la gestión de la presión y la tolerancia a la frustración.

Frontend Developer | IT Academy

11/2023 - 02/2024 | Hybrid | Barcelona

- * **Trabajo** en el desarrollo de una plataforma de challenges de programación como frontend developer. Stack: Angular en el front y Java en el backend.
- * Focus en el testing con Jest, implementamos CI/CD. Trabajamos con metodologías ágiles: SCRUM.
- Presentamos la plataforma ante el cliente, me encargo de la presentación de la demo.

Descanso Profesional

01/2023 - 01/2024

* Tras una enriquecedora experiencia en una start-up del sector fintech, decidí que era un buen momento para hacer un **Reskilling profesional** y formarme como Frontend Developer.

Key Acount Manager - Marketing Digital | LEM Loan eMarket

02/2020 - 12/2022 | Hybrid | Barcelona

- * Como KAM de una fintech ubicada en Barcelona me encargo de gestionar cartera clientes (CRM) y crear estrategias de marketing para captar nuevos usuarios.
- Gestiono redes sociales de la compañía y defino estrategias SEO y SEM para mejorar el posicionamiento.
- * Colaboro con el equipo de IT para la mejora de la landing y de la UI/UX.

Empleada banca | BBVA

02/2020 - 12/2022 | Presencial | Barcelona

Durante los primeros años en banca ocupo el puesto de gestora comercial en oficina, especializada en la venta de productos de activo y pasivo. Posteriormente, ocupo el puesto de asset manager donde me dedico a la gestion de activos como servicer.

Projects

• **Portfolio Website**: te invito a visitar mi <u>portfolio/projects</u>, donde muestro algunos de los proyectos que he llevado a cabo. El portfolio está desarrollado con Angular y Bootstrap, el diseño de la web está creado por mí.

Si lo prefieres también puedes visitar mi perfil en Github: https://github.com/Elisenda-LV.

Education

Diplomatura en Turismo y ADE

Universitat Autònoma de Barcelona, Graduated en 2006

Certifications

- * Udemy: React (Hooks y MERN) (60h)
- * IT ACADEMY Bootcamp Angular (sept. 2023 feb.2024)
- * IT ACADEMY Bootcamp Fundamentos de la Programación en Javascript (may.2023 jul.2023)
- * IT ACADEMY Curs: LAMP (80h)

Note: este cv se ha desarrollado usando Markdown. Si crees que se puede mejorar, agradezco el feedback :)